臺灣高等法院刑事判決　　　　　　　　96年度上訴字第3276號
上　訴　人
即　被　告　甲○○
　　　　　　　　　　　號3樓
選任辯護人　姜禮增律師
上　訴　人
即　被　告　乙○○
指定辯護人　義務辯護律師李克強律師
上列上訴人因違反台灣地區與大陸地區人民關係條例等案件，不
服臺灣基隆地方法院96年度訴字第134號，中華民國96年5月25日
第一審判決（起訴案號：臺灣基隆地方法院檢察署95年度偵字第
5099號、第5134號、第5292號），提起上訴，本院判決如下：
    主  文
原判決關於甲○○、乙○○部分撤銷。
甲○○共同意圖營利，違反不得使大陸地區人民非法進入臺灣地
區之規定，處有期徒刑貳年陸月，減為有期徒刑壹年參月；又共
同意圖營利，違反不得使大陸地區人民非法進入臺灣地區之規定
，處有期徒刑貳年陸月，減為有期徒刑壹年參月；又共同意圖營
利，違反不得使大陸地區人民非法進入臺灣地區之規定，處有期
徒刑貳年陸月，減為有期徒刑壹年參月，扣案之紅色行動電話壹
支沒收；又共同藏匿人犯，處有期徒刑參月，減為有期徒刑壹月
又拾伍日。應執行有期徒刑貳年陸月。扣案之紅色行動電話壹支
沒收。
乙○○共同意圖營利，違反不得使大陸地區人民非法進入臺灣地
區之規定，處有期徒刑貳年陸月，減為有期徒刑壹年參月；又共
同意圖營利，違反不得使大陸地區人民非法進入臺灣地區之規定
，處有期徒刑貳年陸月，減為有期徒刑壹年參月；又共同意圖營
利，違反不得使大陸地區人民非法進入臺灣地區之規定，處有期
徒刑貳年陸月，減為有期徒刑壹年參月，扣案之紅色行動電話壹
支沒收；又共同藏匿人犯，處有期徒刑參月，減為有期徒刑壹月
又拾伍日。應執行有期徒刑貳年陸月。扣案之紅色行動電話壹支
沒收。
    事  實
一、緣甲○○係臺灣地區人民，明知未經許可，不得使大陸地區
    人民非法進入臺灣地區，猶為圖一己私利，而於民國（下同
    ）95 年9月間，受不詳人蛇集團之驅使，為彼等在臺籌謀偷
    渡大陸地區人民來臺之相關事宜，繼而於探知蘇澳籍「新鴻
    發68號」漁船船長乙○○為其同村鄰人女婿、平日專靠打漁
    維生、家境不豐並深為重達數百萬元之債務所苦後，藉機誘
    以「每人次新臺幣（下同）30,000元（即按大陸地區人民之
    實際人數計算）」之厚利。乃同屬臺灣地區人民之乙○○明
    知未經許可，不得使大陸地區人民非法進入臺灣地區，猶為
    圖紓己困，而不拒絕甲○○之邀約，繼而與甲○○達成「駕
    駛船舶出海接駁、載運大陸地區人民偷渡來臺」之共識。
二、甲○○、乙○○二人既達成共識，甲○○遂將廠牌、型號不
    詳之行動電話1支暨其內插SIM卡（行動門號不詳）1 枚持交
    乙○○，俾其得藉此與乙○○互相通訊連絡。乙○○遂另以
    「每航次5,000元（ 並非係以大陸地區人民之人數計算 ）」
    之小利，邀同在船上工作之大陸籍漁工康木龍、張泉財2 人
    參與其事（大陸籍漁工康木龍、張泉財自95 年8月28日起，
    即依法申請臺灣地區主管機關許可，在「新鴻發68號」漁船
    工作），康木龍、張泉財雖均明知協助接駁大陸地區人民偷
    渡來臺，尚與其勞務給付之內容無涉，然亦為圖小利，而未
    嚴詞拒絕船長乙○○之請託，進而與船長乙○○就此達成合
    意（康木龍、張泉財共同違反不得使大陸地區人民非法進入
    臺灣地區之規定，均經原審判罪但宣告緩刑，未上訴，已告
    確定）。
三、繼而，該不詳人蛇集團、甲○○、乙○○、康木龍、張泉財
    遂基於意圖營利使大陸地區人民非法進入臺灣地區之直接或
    間接犯意聯絡，分工由該不詳人蛇集團在大陸地區招募「欲
    非法進入臺灣地區」之大陸地區人民，爾後推由甲○○居中
    聯繫，俾甲○○透過上開廠牌、型號不詳之行動電話暨其內
    插SIM卡（行動門號不詳）與「新鴻發68 號」漁船船長乙○
    ○商定出海接駁之確實時間，暨確認兩船（臺灣船與大陸船
    ）在海上互為接觸之海域位置（經、緯度）。
四、95年9月中旬某日、95年9月下旬某日，乙○○果依彼等謀定
    計劃，駕駛「新鴻發68號」漁船搭載大陸籍船工康木龍、張
    泉財2 人，自臺北縣貢寮鄉澳底漁港報關出海，繼而將船舶
    駛抵我領海範圍以外之兩船（臺灣船與大陸船）約定互為接
    觸之海域位置，即「東經120 度50分、北緯25度40分」，隨
    即透過船舶無線電頻率（SSB103622 ）與大陸船舶取得聯，
    俾其得以駕駛「新鴻發68號」漁船與適亦駛抵該處且搭載「
    欲非法進入臺灣地區之大陸地區人民」之大陸船舶在海上互
    為靠攏，再推由康木龍、張泉財2 人分別立於船首、船尾，
    以繫纜方式固定兩船在海上互為接觸之位置，使大陸船舶搭
    載之大陸地區人民得以順利跳躍而登上彼等所在之「新鴻發
    68號」漁船，藉此方式，於95年9 月中旬之某日，非法接駁
    未依法申請來臺之大陸地區人民6 名（均女性，真實姓名年
    籍不詳）。復另行起意，於95年9 月下旬之某日，非法接駁
    未依法申請來臺之大陸地區人民5 名（均女性，真實姓名年
    籍不詳）。
五、乙○○見彼等接駁動作既已完成，乃即駕駛「新鴻發68號」
    漁船返航；至康木龍、張泉財則於船舶航行我領海範圍期間
    ，帶同彼等大陸人民避入後方船艙，以免船行途中曝露彼等
    行藏而遭巡警查悉，並於船舶入港以前，伺機帶同彼等大陸
    人民轉往「廚房旁之縫隙內」（非密艙）藏匿，同時提醒彼
    等切勿出聲，俾船舶返抵澳底漁港後，得以順利通過漁船安
    檢而完成報關手續。95年9月中旬某日、95年9月下旬某日，
    乙○○果駕駛「新鴻發68號」漁船2 度返抵臺北縣貢寮鄉澳
    底漁港，並俟完成安檢報關手續以後，以上開廠牌、型號不
    詳之行動電話暨其內插SIM 卡（行動門號不詳）與甲○○取
    得聯繫，繼而帶領彼等大陸地區人民伺機下船以步抵漁港外
    之馬路範圍，俾甲○○得以安排陸路交通工具將彼等大陸地
    區人民載往該不詳人蛇集團指定地點，而完成其偷渡大陸地
    區人民來臺之階段性任務；該不詳人蛇集團、甲○○、乙○
    ○、康木龍、張泉財乃以此方式，2 次共同意圖營利而使大
    陸地區人民非法進入臺灣地區得逞。至甲○○用以與乙○○
    互通有無之上開廠牌、型號不詳之行動電話暨其內插SIM 卡
    （行動門號不詳），則於彼等共同偷渡大陸地區人民來臺之
    階段性任務完成後，經甲○○取回棄置而已告滅失。
六、緣大陸「阿和」暨其所屬人蛇集團見林建雄、甲○○、乙○
    ○、康木龍、張泉財既已輾轉謀定藉由上開方式共同意圖營
    利而使大陸地區人民非法進入臺灣地區，遂又趁隙提議「藉
    此航次一併搭載前已利用不詳方式偷渡來臺之大陸地區人民
    離開臺灣地區」，並經「阿和」對林建雄誘以「女性每人次
    14,000元；男性每人次12,000元」之厚利，暨透過林建雄對
    甲○○誘以「每人次64,000元（不分男、女，均以64,000元
    計算）」之厚利，而率先與林建雄、甲○○致成共識。
七、甲○○見有利可圖，遂又以「每人次25,000元」之獲利條件
    ，邀同「新鴻發68號」漁船船長乙○○共襄其事；並經乙○
    ○與康木龍、張泉財輾轉達成合意。彼等輾轉謀議既定，大
    陸「阿和」暨其所屬人蛇集團、林建雄、甲○○、乙○○、
    康木龍、張泉財均明知欲藉此航次偷渡離開臺灣地區之大陸
    地區人民，均係未向我內政部警政署入出境管理局申請許可
    入境，即以不詳方式偷渡來臺，致違反國家安全法之違反刑
    罰法令之犯人，猶為使彼等大陸地區人民得以規避我檢警查
    緝以返抵大陸，而萌生藏匿人犯之故意，進而基於犯意之聯
    絡，分工由林建雄依「阿和」指示，於95年11月7日下午2時
    左右，與在臺之彼等大陸地區人民4 人（2男2女；真實姓名
    年籍均不詳）取得聯繫，俾與彼等相約在國道一號高速公路
    三重交流道附近會面，使甲○○得以於95年11月7日下午3時
    左右，安排陸路交通工具前往彼等約定所在即國道一號高速
    公路三重交流道附近，車載彼等大陸地區人民前往臺北縣貢
    寮鄉澳底漁港外之路邊，俾乙○○得以先於95 年11月8日凌
    晨某時，帶同彼等大陸地區人民步入澳底漁港以伺機登船，
    再於95年11月8日清晨5時30分，按諸原定計劃，駕駛「新鴻
    發68號」漁船搭載大陸籍船工康木龍、張泉財2 人暨彼等大
    陸地區人民4 人，自臺北縣貢寮鄉澳底漁港報關出海；至康
    木龍、張泉財2 人則於船長乙○○辦理報關出港手續期間，
    帶同彼等大陸人民轉往「廚房旁之縫隙內」（非密艙）藏匿
    ，同時提醒彼等切勿出聲，俾斯暪我安檢人員以順利啟航，
    又於船舶航行我領海範圍期間，帶同彼等大陸人民避入後方
    船艙，以免船行途中曝露彼等行藏而遭巡警查悉。同日下午
    2 時左右，乙○○果駕駛「新鴻發68號」漁船搭載匿藏於船
    艙內之彼等大陸地區人民，駛抵我領海範圍以外之兩船（臺
    灣船與大陸船）約定互為接觸之海域位置，即「東經120 度
    50分、北緯25度40分」，而使彼等大陸人民順利脫離我巡警
    查緝範圍，繼而任由彼等大陸地區人民，趁其接駁如二所示
    游昌生、余昌潮、郎開麗、覃秋、徐美燕等5 人之機會，自
    「新鴻發68號」漁船順利躍入大陸船舶範圍而轉船返抵大陸
    。
八、惟乙○○甫於95 年11月8日晚間11時50分，駕駛「新鴻發68
    號」漁船，搭載業已避入密艙（廚房旁之縫隙內）之大陸人
    民游昌生（男）、余昌潮（男）、郎開麗（女）、覃秋（女
    ）、徐美燕（女）返抵臺北縣貢寮鄉澳底漁港辦理報關手續
    時，旋遭獲報後到場埋伏之行政院海巡署海岸巡防總局北部
    地區巡防局基隆機動查緝隊人員會同岸巡第二總隊、岸巡第
    十三大隊、岸巡第二十一大隊、岸巡第二十二大隊、臺北機
    動查緝隊、海洋總局第一（基隆）海巡隊、第十六（澳底）
    海巡隊、北部地區機動海巡隊及基隆市警察局第四分局當場
    查獲，並扣得甲○○持交予乙○○聯絡使用之紅色行動電話
    1支暨其內插SIM卡（行動門號0000000000）1 枚。
九、案經行政院海岸巡防署海岸巡防總局北部地區巡防局移送臺
    灣基隆地方法院檢察署檢察官偵查起訴。
    理  由
一、本件95年9月中旬某日犯罪事實部分：
  (一)上開事實，業經被告甲○○於檢察官首次偵查中、被告乙○
    ○於警詢暨偵查中、被告康木龍、張泉財於原審審理時坦承
    在卷，並經被告甲○○以證人身分於偵查中；被告乙○○以
    證人身分於警詢暨偵查中；被告康木龍、張泉財以證人身分
    於原審審理時結證明確（被告甲○○於偵查中之自白暨證述
    ，參見95年度偵字第5134號偵查卷一第156-158 頁；被告乙
    ○○於警詢暨偵查中之自白暨證述，參見警卷第103-109 頁
    、95年度偵字第5099號偵查卷一第143-144頁、95 年度偵字
    第5134號偵查卷二第12-14頁、第15 頁；被告康木龍、張泉
    財於原審審理時之自白暨證述，參見原審卷第120-122 頁、
    第219-221頁、第224頁、第226- 228頁、第230頁）。
  (二)被告甲○○於嗣後檢察官偵訊暨原審及本院審理時；被告乙
    ○○於嗣後原審及本院審理時，雖翻異前詞，被告乙○○及
    證人余文玲（被告乙○○之妻）甚或到庭敘稱，或到庭結稱
    ：茲因海巡署基隆機動查緝隊查緝員楊子豪對彼等誘以「力
    保『新鴻發68號』漁船免遭沒入」暨「力保被告乙○○免受
    羈押」，是彼夫妻2 人始於警詢暨偵查中，故意編造「乙○
    ○與甲○○前、後共計使大陸地區人民偷渡來臺3 次」等不
    實內容（ 被告乙○○之供述暨證述，參見原審卷第102-103
    頁、第273-276頁；證人余文玲之證述，參見原審卷第232-2
    38頁、第265-269頁）云云，並推由證人余文玲提出簡訊1則
    暨保管契約書節本1份（詳見後述）資為佐證。
  (三)惟關此95年9月所涉之2起使大陸地區人民非法進入臺灣地區
    暨藏匿人犯之事實，業據同案被告康木龍、張泉財，即自95
    年8月28日起，在「新鴻發68 號」漁船工作之大陸漁工指證
    歷歷，茍所述不實，被告甲○○何以於檢察官初訊時亦自白
    其事？被告乙○○何以於警詢暨偵查中，亦自白其事？
  (四)被告辯稱，查緝員楊子豪事先對其誘以『力保新鴻發68號漁
    船免遭沒入』等語，誘使被告自白，且教導示同案被告康木
    龍、張泉財為不實之供述云云一節。惟查95年11月8 日晚間
    11時50分，「新鴻發68號」漁船返抵臺北縣貢寮鄉澳底漁港
    而為警當場查獲後，被查獲之被告均曾拒絕員警之夜間詢問
    ，致員警未能即時詢問案情並據以製作警詢筆錄（參見警卷
    第43-44頁、第50頁之「夜間不同意訊問切結書」、第59-62
    頁、第73-74頁之警詢筆錄；暨原審卷第209頁、證人楊子豪
    之證述，原審卷第222頁、被告康木龍之證述，原審卷第228
    -229頁、被告張泉財之證述）。按受詢問人既知悉有拒絕夜
    間詢問之權利且拒絕夜間詢問，非但可認為懂得法律，而且
    深諳其中之利害關係，並能冷靜應對，豈員警僅以所謂「供
    認犯罪得以力保漁船免遭沒入」之詞即可誘使不實招供？
  (五)證人余文玲即被告乙○○之妻，雖亦到庭附和被告乙○○而
    證述如前，並提出簡訊1 則暨保管契約書節本1 份（詳見後
    述）以佐其實。然查：
  (1)初不論證人余文玲與被告乙○○間之夫妻關係，亦不論被告
    乙○○嗣後翻異之洵無可採，更不論證人余文玲在原審所證
    之矛盾齟齬（證人余文玲之證述，參見原審卷第232-238 頁
    、第265-269 頁）；細繹證人余文玲提出之保管契約書節本
    內容，綜觀其上載「... 如有違背而從事非法受任何法律責
    任，一概由乙方負責，而甲方有權將船隻立即收回，乙方不
    得異議。唯恐空口無憑特立此契約書同式二份，甲乙雙方各
    執一份為憑。」（原審卷第248 頁），首已難與所指「力保
    『新鴻發68號』漁船免遭沒入」暨「力保被告乙○○免受羈
    押」云云互為稽合。尤以徵諸所載「相關違法行為概由乙方
    （租船人；船長）負責」、「乙方（租船人；船長）倘藉此
    船舶為違法行為，甲方（船舶所有權人）有權將船舶立即收
    回」、「雙方特立此契據為憑」，暨其「立具契約書甲方、
    乙方姓名、身分證字號、住址」等各項概經塗去而已無可辨
    識，核亦足認證人楊子豪證稱：「（問：能否說明你將該份
    契約書影本交給余文玲的原因？）當時，是余文玲表示船舶
    是她媽媽的，而非被告乙○○的，所以我就問她可否提出船
    舶租賃切結書或相類似的證明文件，余文玲見狀稱她不知道
    什麼叫船舶租賃切結書，所以我才會拿前案的範本給她看，
    意指所稱之船舶切結書就是類似這樣的書面，余文玲接著表
    示要我影印給她參考，我當時也不以為意，就依她要求，影
    印該前案切結書給她，但因為怕洩漏前案當事人的資料，所
    以才會把契約書上的甲方、乙方的姓名、住址、身分證號塗
    去後再影印」（原審卷第237頁）等情詞非虛。
    據此，證人余文玲藉此到原審所稱「上揭保管契約書節本，
    即係楊子豪曾對之誘以『力保新鴻發68號漁船免遭沒入』暨
    『力保被告乙○○免受羈押』之事證」云云，首已令人匪思
    。
  (2)其次，證人余文玲雖提出簡訊1 則，並經原審勘驗其發訊時
    間：「2007 年1月24日10時16分」；其發訊人：「小陽」；
    暨其發訊內容：「嫂子，該幫甲○○的忙我都做了，該說的
    好話我也都說了，船還妳，老公也解除羈押，小弟很有誠意
    與妳們作朋友，希望妳不要利用完小弟，就電話都不接。」
    （原審卷第213頁）無訛。
    惟查上開簡訊內容與所指「楊子豪誘以『力保新鴻發68號漁
    船免遭沒入』暨『力保被告乙○○免受羈押』」之辯解，核
    無關聯，無從待證被告所為「楊子豪誘以『力保新鴻發68號
    漁船免遭沒入』暨『力保被告乙○○免受羈押』」之辯解屬
    實。
  (六)綜上，被告甲○○於嗣後檢察官偵訊暨原審、本院審理時之
    空言翻異，以及被告乙○○、證人余文玲所為「楊子豪施壓
    」云云，當非可採。從而，被告甲○○、乙○○此部分犯行
    ，堪予認定。
二、95年9月下旬某日犯罪事實部分及本件藏匿人犯部分：
  (一)查此部分犯罪事實，業經被告甲○○、乙○○於警詢、偵查
    暨原審、本院審理時，林建雄於警詢、偵查暨原審審理時，
    康木龍、張泉財於原審審理時坦承無誤，並經被告甲○○以
    證人身分於警詢暨偵查中，被告乙○○以證人身分於警詢、
    偵查暨原審審理時，被告康木龍、張泉財以證人身分於原審
    審理時，林建雄以證人身分於警詢、偵查暨原審審理時，證
    人游昌生、余昌潮、覃秋、朗開麗於檢察官偵查中證述歷歷
    （被告甲○○於警詢、偵查暨原審審理時之自白暨證述，參
    見警卷第11-13頁、95年度偵字第5134號偵查卷二第2頁、第
    3頁、95年度偵字第5134號偵查卷一第156-158頁、原審卷第
    141-144 頁；被告乙○○於警詢、偵訊暨原審審理時之自白
    暨證述，參見警卷第103-109頁、95年度偵字第5134 號偵查
    卷一第184-189頁、95年度偵字第5099號偵查卷一第142-144
    頁、第334-336頁、95年度偵字第5134號偵查卷二第12-14頁
    、第15頁、原審卷第102頁、第284-285頁；被告康木龍、張
    泉財於原審審理時之自白暨證述，參見原審卷第120-122 頁
    、第219-221頁、第224頁、第226-228頁、第230頁、第285-
    286 頁；被告林建雄於警詢、偵訊暨原審審理時之自白暨證
    述，參見95年度偵字第5292號偵查卷第21-23頁、第46-47頁
    、第93頁、原審卷第57-6 3頁、第278-283 頁；證人游昌生
    、余昌潮、覃秋、朗開麗於檢察官偵查中之證述，參見95年
    度偵字第5099號偵查卷一第132-137頁、95 年度偵字第5134
    號偵查卷二第14-15頁）。且有「新鴻發68 號」漁船之機漁
    船（含船員）進出港檢查表、上開漁船外觀及船艙照片、船
    筏進出港紀錄一覽表、交通部基隆港務局蘇澳港分局95年12
    月6日基港蘇港字第0950003763 號暨「新鴻發68號」漁船之
    小船註冊登記簿謄本暨船圖、被告張泉財、康木龍之大陸船
    員識別證影本、證人朗開麗、覃秋中華人民共和國居民身分
    證影本在卷暨被告甲○○持交予被告乙○○聯絡使用之紅色
    行動電話1支暨其內插SI M卡（行動門號0000000000）1枚，
    扣案可佐，堪認被告甲○○、乙○○、康木龍、張泉財、林
    建雄之上揭任意性自白，俱與事實相符，足以採信。
  (二)從而，此部分事實，均堪認定。
三、核被告甲○○、乙○○所為95年9月中旬某日、95年9月下旬
    某日部分之犯罪事實部分，均係違反臺灣地區與大陸地區人
    民關係條例第十五條第一款之規定，應依同條例第七十九條
    第二項、第一項之意圖營利，違反不得使大陸地區人民非法
    進入臺灣地區規定罪論處。所為藏匿人犯部分，係犯刑法第
    一百六十四條第一項之藏匿人犯罪。起訴意旨認被告甲○○
    、乙○○所為95年9月中旬某日、95年9月下旬某日部分之犯
    罪事實，涉犯刑法第一百六十四條第一項之藏匿人犯罪嫌云
    云，起訴法條應予變更。
    被告甲○○、乙○○第一次違反臺灣地區與大陸地區人民關
    係條例第十五條第一款之犯行，與康木龍、張泉財與不詳人
    蛇集團間，有犯意聯絡及行為分擔，均為共同正犯。
    又被告甲○○、乙○○第二次違反臺灣地區與大陸地區人民
    關係條例第十五條第一款之犯行以及藏匿人犯之犯行，與康
    木龍、張泉財、林建雄與大陸「阿和」暨其所屬人蛇集團間
    ，有犯意聯絡及行為分擔，均為共同正犯。被告甲○○、乙
    ○○所為本件犯行，均係出於各別起意之複數行為，尤以被
    害法益亦非單一，自應予以分論併罰。
四、原審為如前述之論斷，認被告甲○○、乙○○使大陸地區人
    民非法進入臺灣地區，固對國家社會法益造成侵害，惟其等
    究非「人蛇集團」份子，尤以被告甲○○不過居中聯繫、被
    告乙○○不過居中接駁，縱或藉此得利，衡其危害國家社會
    治安，乃至藉此從中所牟取之暴利，亦尚與居於幕後於「人
    蛇集團」迥然有別，如一律論處本罪之法定本刑，則猶嫌過
    重，並有傷人民對法律之情感，爰依刑法第五十九條規定，
    就所犯臺灣地區與大陸地區人民關係條例第七十九條第二項
    之罪，減輕其刑。次審酌被告甲○○居中聯繫、被告乙○○
    居中接駁，而與「人蛇集團」掛勾以從事海上人口偷渡，嚴
    重危害臺灣地區之國土安全及社會安寧秩序，兼以被告甲○
    ○、乙○○於此過程之角色分擔以及彼等涉案程度暨所得牟
    取利益之實質差距等一切情狀，分別量處：被告甲○○共同
    意圖營利，違反不得使大陸地區人民非法進入臺灣地區之規
    定，處有期徒刑貳年陸月；又共同意圖營利，違反不得使大
    陸地區人民非法進入臺灣地區之規定，處有期徒刑貳年陸月
    ；又共同意圖營利，違反不得使大陸地區人民非法進入臺灣
    地區之規定，處有期徒刑貳年陸月，扣案之紅色行動電話壹
    支暨其內插SIM 卡（行動門號0000000000）壹枚，均沒收；
    又共同藏匿人犯，處有期徒刑參月。應執行有期徒刑伍年。
    扣案之紅色行動電話壹支暨其內插SIM卡（行動門號0000000
    000 ）壹枚，均沒收；被告乙○○共同意圖營利，違反不得
    使大陸地區人民非法進入臺灣地區之規定，處有期徒刑貳年
    陸月；又共同意圖營利，違反不得使大陸地區人民非法進入
    臺灣地區之規定，處有期徒刑貳年陸月；又共同意圖營利，
    違反不得使大陸地區人民非法進入臺灣地區之規定，處有期
    徒刑貳年陸月，扣案之紅色行動電話壹支暨其內插SIM 卡（
    行動門號0000000000）壹枚，均沒收；又共同藏匿人犯，處
    有期徒刑月。應執行有期徒刑伍年。扣案之紅色行動電話
    壹支暨其內插SIM 卡（行動門號0000000000）壹枚，均沒收
    。固非無見。
    惟查：(一)、刑法第38條第1項第2款供犯罪所用或犯罪預備之
    物，以屬於犯罪行為人者為限，始得沒收，同條第3 項定有
    明文。本件行動電話內之SIM 卡係電話公司隨同門號出租予
    用戶之物，所有權仍屬於電話公司，而非用戶所有，故不符
    沒收之規定，不得諭知沒收。原判決未予究明，竟諭知沒收
    ，尚有違誤。(二)、本件被告等犯罪時間，均在中華民國96年
    4 月24日以前，所犯之罪，悉合於減刑條件，原判決未及依
    中華民國96年罪犯減刑條例減刑，亦有違誤。
    被告等上訴意旨否認犯罪，固非可取，然原判決既有違誤，
    即屬不可維持，本院自應將原判決撤銷改判。爰如原審之法
    律論斷，處以如原判決所示之刑，但均依法減刑如主文所示
    ，並定其應執行之刑如主文所示，又依法僅就扣案之紅色行
    動電話壹支諭知沒收。
據上論斷，應依刑事訴訟法第三百六十九條第一項前段、第三百
六十四條、第二百九十九條第一項前段，臺灣地區與大陸地區人
民關係條例第十五條第一款、第七十九條第二項，刑法第十一條
前段、第二十八條、第一百六十四條第一項、第五十九條、第五
十一條第五款、第三十八條第一項第二款，刑法施行法第一條之
一、中華民國96年罪犯減刑條例第二條第三款、第四條、第十條
，判決如主文。
本案經檢察官黃全祿到庭執行職務。
中　　華　　民　　國　　96　　年　　11　　月　　20　　日
                　刑事第五庭　審判長法　官　吳　敦
                                　　法　官　張傳栗
                                　　法　官　陳祐治
以上正本證明與原本無異。
如不服本判決，應於收受送達後十日內向本院提出上訴書狀，其
未敘述上訴之理由者並得於提起上訴後十日內向本院補提理由書
（均須按他造當事人之人數附繕本）。
                                　　書記官　蔡慧娟
中　　華　　民　　國　　96　　年　　11　　月　　20　　日
附錄：本案論罪科刑法條全文
臺灣地區與大陸地區人民關係條例第15條
下列行為不得為之：
一  使大陸地區人民非法進入臺灣地區。
臺灣地區與大陸地區人民關係條例第79條
違反第15條第1款規定者，處1年以上7年以下有期徒刑，得併科
新臺幣一百萬元以下罰金。
意圖營利而犯前項之罪者，處3年以上10年以下有期徒刑，得併
科新臺幣五百萬元以下罰金。
刑法第164條
藏匿犯人或依法逮捕拘禁之脫逃人或使之隱避者，處2年以下有
期徒刑、拘役或5百元以下罰金。
